# 内部交易未实现利润不确认递延所得税资产？

提问人：木易彐火の风 时间：2020-04-17 08:05:22
在，合并净利润高达 4000 万的情况下，内部未实现毛利什么时候能不确认递延所得税资产？
看到新余国科的年报很疑惑。。这是啥操作。

回答人：chenyiwei
就内部交易未实现利润确认递延所得税资产，要考虑的是作为“内部买方”的法人在未来暂时性差异转回时有无足够多的应纳税所得额，并不是合并报表层面净利润为正数就可以满足条件的。例如，如果作为内部买方的子公司亏损，或者母公司仅为投资管理中心，其收益大部分为免税的股息红利收入，此时就可能出现这种情况。